臺灣臺北地方法院民事裁定　　　　　　　 96年度抗字第926號
抗　告　人　甲○○
相　對　人　臺灣新光商業銀行股份有限公司
　　　　　　　　　　　、30樓.
法定代理人　乙○○
上列當事人間聲請本票裁定准予強制執行事件，抗告人對於中華
民國96年10月18日本院96年度票字第65943號裁定提起抗告，本
院裁定如下：
    主  文
抗告駁回。
抗告費用新臺幣壹仟元由抗告人負擔。
    理  由
一、相對人於原審聲請意旨略以：伊執有抗告人於民國93年3月
    15日及94年12月7日簽發，票面金額分別為新臺幣（下同）
    200,000元及100,000元，付款地在臺北市○○○路○段100號
    ，約定利息分別按年利率8.5%及8%計算，未載到期日，並免
    除作成拒絕證書之本票二紙（下稱系爭本票），經伊於96年
    2月15日及96年1月7日提示，僅獲償部分票款，尚有119,103
    元及88,603元未受償。爰依票據法第123條規定，聲請裁定
    就上開未付票款本息許可強制執行等語。原審就系爭本票中
    之119,103元及自96年2月15日起算之約定利息，暨88,603元
    及自96年1月7日起算之約定利息，裁定准許強制執行。
二、抗告意旨略以：伊於95年7月間參與債務協商，嗣因能力有
    限，且家逢變故，因而於96年7月間毀諾。事後積極與相對
    人協商，但無履行相對人所提清償方案之能力，以致未繼續
    繳款，希相對人能考量伊之經濟狀況而給與較優惠之分期清
    償方案，倘未徵得相對人同意，相對人亦無由請求毀諾時點
    以前之遲延利息，爰提起抗告，求予廢棄原裁定等語。
三、按執票人向本票發票人行使追索權時，得聲請法院裁定後強
    制執行，票據法第123條定有明文。又本票執票人，依票據
    法第123條規定，聲請法院裁定許可對發票人強制執行，係
    屬非訟事件，此項聲請之裁定，及抗告法院之裁定，僅依非
    訟事件程序，以審查強制執行許可與否，並無確定實體上法
    律關係存否之效力，如發票人就票據債務之存否有爭執時，
    應由發票人提起確認之訴，以資解決，殊不容於裁定程序中
    為此爭執（最高法院57年台抗字第76號、56年台抗字第714
    號判例參照）。
四、經查：相對人主張之事實，業據提出本票二紙為證，並為抗
    告人所不爭執，而原審就系爭本票為形式上之審查，認其已
    具備本票各項記載事項，合於票據法第120條規定，屬有效
    之本票，乃裁定准許強制執行，並無不合。抗告人雖抗辯因
    經濟狀況及家逢變更而違反債務協商之協議，希相對人給予
    較優惠分期清償方案，相對人請求遲延利息之時點有誤云云
    ，惟核屬票據債務存否之實體爭執，揆諸上開說明，應由抗
    告人提起確認之訴，以資解決，不得於非訟事件程序中為此
    爭執，抗告法院亦不得予以審究。從而，抗告意旨指摘原裁
    定不當，求予廢棄，為無理由，應予駁回。爰裁定如主文。
中　　華　　民　　國　　96　　年　　11　　月　　27　　日
              民事第六庭  審判長法   官   張競文
                                法   官   陳婷玉
                                法   官   許純芳
以上正本係照原本作成
本裁定不得抗告。
中　　華　　民　　國　　96　　年　　11　　月　　27　　日
                                書記官　  潘惠梅
